【裁判字號】    99,交易,47
【裁判日期】    990531
【裁判案由】    過失致死等
【裁判全文】
臺灣苗栗地方法院宣示判決筆錄          99年度交易字第47號
公  訴  人  臺灣苗栗地方法院檢察署檢察官
被      告  乙○○
選任辯護人  朱逸群律師
上列被告因過失致死等案件，經臺灣苗栗地方法院檢察署檢察官
提起公訴（起訴案號：99年度偵字第461 號），本院於中華民國
99年5 月31日下午4 時許，在本院第3 法庭宣示判決，出席職員
如下：
                審判長法  官  楊清益
                      書記官  蕭雅文
                      通  譯  邱士豪
法官起立朗讀判決主文、犯罪事實要旨、處罰條文、附記事項，
及告以上訴限制、期間並提出上訴狀之法院，且諭知記載其內容
：
一、主  文：
    乙○○犯不能安全駕駛動力交通工具罪，處有期徒刑參月，
    如易科罰金，以新臺幣壹仟元折算壹日。又犯過失致人於死
    罪，處有期徒刑伍月，如易科罰金，以新臺幣壹仟元折算壹
    日。應執行有期徒刑柒月，如易科罰金，以新臺幣壹仟元折
    算壹日。緩刑肆年，並向被害人家屬指定帳戶（中華郵政股
    份有限公司台北西園郵局，戶名丁○○，帳號：0000000000
    0000）支付新臺幣陸拾玖萬元。其支付方式為：自中華民國
    九十九年六月十五日起至同年十二月十五日止，每月十五日
    前支付新臺幣壹萬元；自中華民國一百年一月十五日起至一
    百零二年七月十五日止，每月十五日前支付新臺幣貳萬元，
    如有一期未履行視為全部到期。
二、犯罪事實要旨：
    乙○○於民國98年12月10日21時許，在苗栗縣頭份鎮○○路
    小吃店飲用罐裝啤酒3 瓶，已達不能安全駕駛動力交通工具
    之程度後，仍於酒後駕駛車牌號碼MJ-3823 號自用小貨車，
    沿省道台13線由北往南方向行駛欲返回同縣公館鄉住處。嗣
    於同日23時34分許，行經同縣頭份鎮○○路1350號前南向路
    段時，因酒精成分作用致注意力降低而以時速70公里之速度
    （該路段速限60公里）超速衝撞正站在對向車道靠近雙黃線
    處爭執超車糾紛之黃瑞達與甲○○（其後停有大燈尚開啟之
    車牌號碼6552-HZ 號及車牌號碼LX-3976 號自用小客車各1
    部），致黃瑞達顱腦損傷、氣血胸及腹內出血休克，送醫後
    於翌日（11日）凌晨0 時24分許，傷重不治死亡；甲○○則
    受有右側進近脛股骨折、腹部頓挫傷、左胸及腰部挫傷合併
    肢體多處擦傷之傷害。經到場處理車禍員警對其施以呼氣酒
    精濃度測試結果高達每公升0.51毫克（本件符合自首規定）
    。
三、處罰條文：
    刑法第185 條之3 、第276 條第1 項。
四、附記事項：
（一）被訴過失傷害部分因與被害人甲○○達成民事和解，業經
      其具狀撤回，有苗栗縣公館鄉調解委員會調解書及刑事聲
      請撤回告訴狀各1 紙在卷可稽。
（二）被訴過失致死部分亦與被害人家屬丙○○、黃徐三妹、黃
      泰育、丁○○達成民事和解，被告願給付丙○○等4 人新
      臺幣（下同）250 萬元，其中150 萬元由強制險給付完畢
      ，31萬元於99年5 月24日給付完畢，餘69萬元採分期給付
      ，其分期方式詳如主文所載。有調解紀錄表、調解筆錄各
      1 份在卷可考。
五、協商判決除有刑事訴訟法第455 條之4 第1 項第1 款於本訊
    問程序終結前，被告撤銷協商合意或檢察官撤回協商聲請者
    ；第2 款被告協商之意思非出於自由意志者；第4 款被告所
    犯之罪非第455 條之2 第1 項所定得以協商判決者；第6 款
    被告有其他較重之裁判上一罪之犯罪事實者；第7 款法院認
    應諭知免刑或免訴、不受理者情形之一，及違反同條第2 項
    「法院應於協商合意範圍內為判決；法院為協商判決所科之
    刑，以宣告緩刑或2 年以下有期徒刑、拘役或罰金為限」之
    規定者外，不得上訴。
六、如有前項得上訴之情形，若不服本件判決，得自收受判決筆
    錄送達之日起10日內，向本院提出上訴書狀，上訴於第二審
    法院。
中    華    民    國    99    年    5     月    31    日
                  臺灣苗栗地方法院刑事第二庭
                            書記官  蕭  雅  文
                      審判長法  官  楊  清  益
以上正本證明與原本無異。
                            書記官  蕭  雅  文
中    華    民    國    99    年    5     月    31    日
附錄：本件論罪科刑之法條全文
刑法第185 條之3 ：
服用毒品、麻醉藥品、酒類或其他相類之物，不能安全駕駛動力
交通工具而駕駛者，處1 年以下有期徒刑、拘役或科或併科15萬
元以下罰金。
刑法第276 條第1 項：
因過失致人於死者，處2 年以下有期徒刑、拘役或2 千元以下罰
金。

司法院資訊處製作；財團法人民間司法改革基金會備份。
